臺灣高等法院刑事判決　　　　　　 94年度上更(一)字第377號
上　訴　人
即　被　告　甲○○
選任辯護人　鄭洋一律師
　　　　　　李文欽律師
　　　　　　曾紀穎律師
上列上訴人因違反森林法案件，不服臺灣新竹地方法院89年度訴
字第612號，中華民國91年6月27日第一審判決（起訴案號：臺灣
新竹地方法院檢察署89年度偵字第3665號、第4632號），提起上
訴，經判決後，由最高法院發回更審，本院判決如下：
    主  文
原判決撤銷。
甲○○於他人保安林內，擅自占用，處有期徒刑陸月。如易科罰
金，以參佰元折算壹日。如附件新竹縣竹北地政事務所土地複丈
成果圖所示標示A１部分面積伍拾玖平方公尺之建築物沒收。
    事  實
一、甲○○先祖於不詳年間，擅自在臺灣省政府所有（精省後由
    中華民國接管）交由新竹縣政府管理之新竹縣竹北市○○○
    段拔子窟小段89地號之保安林土地搭建土造磚房 1棟（即新
    竹縣竹北市○○里○○鄰○○路○段415巷28號房屋），並在房
    屋附近開闢菜園、果園使用，共計竊佔上開國有保安林地如
    附件新竹縣竹北地政事務所土地複丈成果圖（下稱複丈成果
    圖）所示標示A2部分面積90平方公尺。嗣因該棟土造磚房於
    921 大地震後，已有部分倒塌及龜裂，甲○○竟意圖為自己
    不法之利益，於民國88年12月間，委請不知情之曾煥上將該
    土造磚房拆除，並將菜園、果園重新整地後，同時另占用上
    開國有保安林地內如附件複丈成果圖所示標示A1部分面積59
    平方公尺之土地，再僱用不知情之不詳姓名成年工人重新搭
    建面積達149平方公尺之3層樓鋼筋混凝土造建築物（下稱本
    件房屋）1棟。迨至89年4月間，為新竹縣政府農業局林務課
    （下稱新竹縣林務課）巡視管理員丙○○發現後報警查獲。
二、案經新竹縣警察局竹北分局報請及新竹縣政府函送臺灣新竹
    地方法院檢察署檢察官偵查起訴。
    理  由
一、訊據上訴人即被告甲○○固坦承曾於上開時、地，僱工拆除
    舊有土造磚房，並於附件複丈成果圖所示A1部份重新搭建本
    件房屋等事實，惟矢口否認有違反森林法犯行，辯稱：我祖
    先於日據時代即世居在該地，所興建之本件新建房屋基地位
    置全部都在舊有土造屋位置，並無竊占故意等語。被告辯護
    人辯稱：依保安林圖所示，被告興建本件房屋竟在保安林土
    地之水溝上，且扣除地與實際面積不符，顯有不實，本件房
    屋基地應均在扣除地內，並無占用保安林土地。
二、惟查：
（一）被告於偵查中自承：新蓋樓房部分有3分之1面積是舊有房
      舍位置，舊有房舍因地震倒塌，但房子不可能那麼小，所
      以有超出一部分是占有的等語（見第3665號偵查卷第57頁
      背面）；及至檢察官履勘現場時亦供稱：新建物臨靠我舊
      宅部分有3分之1（整棟建物之後3分之1），是我舊宅之一
      部分，因921地震時遭震垮才拆除整建等語（見第 4632號
      偵查卷第 9頁）；迨至原審亦稱：新蓋的房子有超過磚造
      房屋部份，因為只拆掉磚造房屋3分之2等語。被告於偵查
      、原審已坦承本件房屋確有占用舊有房屋基地以外之新竹
      縣竹北市○○○段拔子窟小段89地號保安林土地。
（二）證人即新竹縣林務課巡視管理員丙○○於原審先後證稱：
      「被告的舊有房舍，之前是土造磚房，後面是圍起來的菜
      園，被告現在的房舍有擴建。」、「被告新蓋的房子都在
      保安林扣除地範圍外。我之所以知道扣除地的範圍，是因
      為被告當初蓋房舍時，新竹林務局田先生有測量附近房屋
      的狀況，我請他將被告房舍在扣除地的範圍測量出來。」
      （見原審卷第124頁、第136頁至第 139頁）；及至本院本
      審證稱：本案是我呈報的，我發現當時，現場確有用鋼架
      蓋房子。我拿地籍圖目測結果，新建房子並不是完全在原
      來舊房子所占用的範圍內，也有部分蓋在舊房子旁邊的保
      安林地，才會將他移送等語；再經原審法院會同證人丙○○及新竹縣竹北地政事務所測量人員於91年4 月23日前往
      現場履勘，本件房屋逾越原有土造磚房、菜園、果園之部
      份，係坐落在新竹縣竹北市○○○段拔子窟小段89地號之
      土地上，原有土造磚房、菜園、果園部分面積合計90平方
      公尺；擴建建築物面積59平方公尺，亦有勘驗筆錄、複丈
      成果圖及現場相片2幀在卷為憑（見原審卷第148頁、第15
      4頁至第155頁、第3665號偵查卷第5 頁後）。顯見被告本
      件房屋基地已超越舊有土造磚房之範圍，總計超出如附件
      複丈成果圖所示標示A1部分面積達59平方公尺。被告辯稱
      本件房屋均位於祖先舊有房屋基地內，要非屬實。
（三）雖證人即被告父親張國相於偵查中證稱：現在改建部分以
      前是土造磚房，是因為921大地震時，房屋有崩裂痕2處，
      不能居住，所以才改建（見第3665號偵查卷第26頁）。然
      證人張國相既為被告父親，復與被告利害關係一致，所為
      證詞，自難採信。又證人即被告鄰居曾陳雙於原審證稱：
      我從日據時代就住在被告住處附近，被告後來新蓋的房子
      就在舊房子的地方，但有無超過範圍我不知道（見原審卷
      第80頁）。則證人曾陳雙既未能明確指證被告未超逾原舊
      有房舍面積改建本件房屋，自無從為被告未有竊占上開保
      安林地之依據。
（四）被告興建本件房屋座落土地，係臺灣省政府所有（精省後
      由中華民國接管）交由新竹縣政府管理之保安林地，亦有
      行政院農業委員會林務局（下稱農委會林務局）90年 3月
      14日90林治字第 901604958號函、行政院農業委員會林務
      局新竹林區管理處（下稱農委會林務局新竹管理處）90年
      2月27日90竹治字第902101485號函在卷可考。而被告曾於
      87年10月20日，以張國相名義向新竹縣政府辦理申請承租
      上開竹北市○○○段拔子窟小段89地號土地事宜，有新竹
      縣政府90年 3月2日90府農林字第18342號函檢附之省有林
      地清理放租申請表 1紙在卷可稽，足見被告於88年間興建
      本件房屋時，明知上開土地係臺灣省政府所有，交由新竹
      縣政府管理之保安林地，並有佔用無疑。
（五）雖農委會林務局新竹管理處於90年 2月27日，以90竹治字
      第 902101485號函送原審之新竹縣竹北市○○○段拔子窟
      小段89地號保安林圖左下角標明：「解除：民國八十七年
      十二月三十日府農林字第一一八六五三號」（見原審卷第
      15頁至第16頁）。而該函是否指第89地號林地業經該局於
      87年12月30日以府農林字第118653號函公告解除列為防風
      保安林？經農委會林務局以94年7月6日林治字第09416146
      55號函覆本院：「查87年12月30日府農林字第118653號公
      告，係解除新竹縣竹北市○○○段拔子窟小段1529地號之
      內保安林，面積0.106797公頃；另第89地號內有 3塊土地
      並未編入為保安林。」此部份自不足為被告有利之認定。
三、被告辯護人辯稱：依照保安林圖所示，本件房屋竟在保安林
    土地之水溝上，且扣除地與實際面積不符，顯有不實，本件
    新建房屋基地應均在扣除地內等語。惟：
（一）證人即林務局新竹管理處人員乙○○於原審先後證稱：測
      量結果，被告新建的房屋是在扣除地之外。」、「被告新
      建房舍的位置，整塊在扣除地的外面。」（見原審卷第53
      頁、第 109頁）；及至本院本審證稱：被告於竹北市○○○段拔子窟小段89地號土地搭蓋新建房屋，全部都不在扣
      除地，並在保安林地內。而新竹縣政府94年 7月28日府農
      森字第0940100819號函記載複丈成果圖所示A2部分，也是
      在保安林地內，不是扣除地，亦即A1、A2都不是扣除地等
      語。證人即林務局新竹管理處人員田運欽亦於本院本審證
      稱：我們林務局根據地政事務所到現場測量所繪的複丈成
      果圖套測我們保安林範圍結果，確定被告新建房子都不在
      扣除地內。我們到現場測量結果，A2部分也不在扣除地內
      ，因現場已經翻修，舊有房子是否坐落於A2範圍內，我們
      已無從判定等語。證人乙○○、田運欽係管理機關專業人
      員，與被告素不相識，自無虛構事實之必要，所稱被告興
      建本件房屋基地均位於扣除地之外，自屬可信。
（二）依農委會林務局新竹管理處90年7月20日九十竹治字第902
      220330號函記載：「新竹縣竹北市○○○段拔子窟小段89
      地號土地於54年辦理檢訂前保安林地面積為 13.2095甲，
      檢訂後保安林地面積為12.7095甲，計減少0.5甲（0.4849
      公頃），故扣除地為54年檢訂時予以扣除，扣除原因未註
      明，但應為舊有房舍逕行扣除。」經本院向農委會林務局
      函詢：「依該局新竹管理處函示，新竹縣竹北市○○○段
      拔子窟小段第89地號3處扣除地合計總面積約為0.5公頃；
      惟依新竹管理處90年7月20日90竹治字第902220330號函稱
      ：54年檢定後所列第89地號扣除地之總面積則有0.4849公
      頃，何以面積會有此不符？其間近3000多平方公尺究在何
      處？」經該局以94年 8月12日林治字第0941617511號函覆
      本院稱：「．．．三、至所稱第89地號之3 處扣除地面積
      疑義，經查本局94年7月6日林治字第0941614655號函中，
      並未敘及『第89地號之3處扣除地總面積約為0.5公頃』，
      諒係對本局新竹林區管理處90年7月20日90竹治字第90222
      0330號函說明二、『計減少 0.5甲（0.4849公頃）』部份
      文字之誤解，由於使用面積單位不同， 0.5甲經換算約為
      0.4849公頃，尚無0.5公頃與 0.4849公頃面積不符情事。
      」證人田運欽於本院本審亦結稱：竹北市○○○段拔子窟
      小段第89地號登記面積是13.46125公頃，實際劃為保安林
      的面積是12.674691公頃，其間差了 0.786509公頃，是因
      為本地號保安林地總共有9塊扣除地，並非只有3塊扣除地
      ，9塊扣除地面積總共有 0.786519公頃，而所差面積係在
      其他6塊扣除地內，我們林務局所以會只提出該3筆扣除地
      ，因其係違規案件之故，並非表示扣除地只有 3筆。林務
      局劃定扣除地所依據的標準，就本件 3塊扣除地而言，係
      依據54年當時房屋使用狀況實測出來作為檢編之用的位置
      ，這3塊扣除地面積總計是 0.155993公頃等語。足證上開
      公函所示之扣除地面積，實際並無不符。被告辯護人指稱
      上開扣除地面積不符，本件房屋基地應在扣除地內，容有
      誤會。
（三）雖依證人丙○○第1次所繪之第 3665號偵查卷第59頁保安
      林圖所示，本件房屋固係在水溝上。惟證人丙○○於原審
      已改稱：被告舊有房舍的樣子，之前前面是土造的磚房，
      後面是圍起來的菜園，被告的房屋有擴建。被告擴建的位
      置，並沒有在排水溝上，我第1次所繪第 3665號偵查卷第
      59頁的圖，是舊的保安林圖，繪製的位置剛好在排水溝上
      ，經過我比對，林務局的保安林圖，是在排水溝的前面等
      語。證人田運欽亦於本院本審證稱：雖然依竹北地政事務
      所複丈成果圖所示，本件新建房子蓋在水溝之上，但是水
      溝還是屬於保安林地，因建築物不會移動，而50幾年的水
      溝很可能會移動。而保安林圖所以會顯示本件新建房子蓋
      在水溝上，是因為我們在做保安林圖時，有做一林相圖，
      50幾年前檢定人員有可能將林相圖上測錯水溝的位置，但
      就實際上房子坐落位置而言，並未測錯，仍在原來的地方
      （見本院本審94年 8月25日審判筆錄第4頁至第5頁）。依
      證人丙○○、田運欽所稱，本件房屋位置係在排水溝前面
      ，而保安林圖所測繪之水溝位置，有可能係誤測，然房屋
      位置則無錯誤；且本件房屋完全坐落於扣除地之外，亦經
      查明如前。縱依保安林圖顯示，本件房屋係建於水溝之上
      ，仍無解於本件房屋占用保安林土地之事實。被告辯護人
      此部份所辯，亦無可採。
（四）證人丙○○於原審一度證稱：「．．．被告的舊有房舍是
      在保安林扣除地的範圍內，但我在接辦業務時，就發現該
      屋已經擴建超出保安林扣除地的範圍。磚造房屋後面的房
      子及樹林，都是在保安林扣除地的範圍內。」而本院向新
      竹縣政府函詢被告於新竹縣竹北市○○○段拔子窟小段土
      地內所搭建之本件房屋，究係坐落於何地號？該建築物是
      否均在扣除地之範圍內？亦經新竹縣政府以94年 7月28日
      府農森字第0940100819號函覆本院以：「本案依據臺灣新
      竹地方法院檢察署檢察官起訴書89年度偵字第3665號、第
      4632號據附本縣竹北地政事務所土地複丈成果圖所示，標
      示為A1部份係占用竹北市○○○段拔子窟小段89地號，標
      示為A2部份係位在扣除地內。」惟證人丙○○於原審已改
      稱：被告新蓋的房子都在保安林扣除地範圍外，照片中的
      瓦房有擴建到扣除地範圍外，被告原來舊有房舍的位置，
      完全在扣除地範圍外；及至本院本審亦稱：當初我之所以
      會認定A2是扣除地，是因為我是就現場情形目視結果，認
      定該部份當時是已存在的老舊房子，應該是在扣除地內；
      另證人田運欽亦於本院本審證稱：我們林務局根據地政事
      務所到現場測量所繪的複丈成果圖套測我們保安林範圍之
      結果，確定新建房子都不在扣除地內，A2的部分也不在扣
      除地內，因現場已經翻修，舊有房子是否坐落於A2範圍內
      ，我們已無從判定等語。查證人丙○○僅因上開舊有土造
      磚房係屬老舊房屋，即以目測方式，認應係在扣除地範圍
      內；同時於公函載稱「A2」部份係在扣除地內（按丙○○
      為新竹縣林務課之本件承辦人），自屬臆測之詞，自應以
      林務局根據地政事務所現場測量所繪複丈成果圖套測結果
      ，認A2部份亦在扣除地之外為真實。
四、綜上所述，被告興建本件房屋確有佔用附件複丈成果圖所示
    標示A1部份面積59平方公尺保安林土地無誤。被告及被告辯
    護人上開所辯，均無可採。事證明確，被告犯行堪以認定。
    至被告聲請再次履勘現場，及將舊有房屋送請鑑定，因本件
    事證已明，核無必要，併此敘明。
五、查新竹縣竹北市○○○段拔子窟小段89地號土地係臺灣省政
    府所有（精省後由中華民國接管）交由新竹縣政府管理之保
    安林地，被告於88年12月間，擅自擴大面積占用他人保安林
    地，重新搭建面積達149平方公尺之本件房屋1棟，逾越原有
    占用面積90平方公尺，核被告所為，係犯森林法第51條第 3
    項、第1項之於他人保安林內擅自占用罪、刑法第320條第 2
    項之竊占罪。被告所犯上開 2罪係法規競合，依特別法優於
    普通法之法律關係，應論以森林法第51條第3項、第1項之於
    他人保安林內擅自占用罪，不再論以其他罪名（最高法院70
    年臺上字第 491號判例意旨參照）。而被告利用不知情、已
    成年之曾煥上整地及不知情不詳姓名之成年工人重新搭建建
    築物，係屬間接正犯。
六、原審對被告論罪科刑，固非無見。惟原審認被告於83年間亦
    有竊占行為，並無依據，自有未洽。被告上訴，否認犯罪，
    固無理由，然原判決既有可議，自應由本院將原判決撤銷。
    爰審酌被告為圖己私利，竟擅自占用他人之保安林，破壞林
    相至鉅，迄未將房舍拆除回復原狀，及因舊有房舍係 921地
    震倒塌，必須重新興建，情節尚非重大等一切情狀，量處如
    主文第 2項所示之刑，以資懲儆。再被告行為後，刑法第41
    條業於90年1月10日修正公布，舊法規定犯最重本刑3年以下
    有期徒刑以下之刑之罪，而受 6個月以下有期徒刑或拘役之
    宣告，因身體、教育、職業、家庭之關係或其他正當事由，
    執行顯有困難者，得易科罰金，修正後之刑法第41條第 1項
    前段規定，凡犯最重本刑 5年以下有期徒刑以下之刑之罪，
    而受 6個月以下有期徒刑或拘役之宣告，均得易科罰金，比
    較新舊法之規定，以修正後之新法有利於行為人，自應依刑
    法第2條第1項前段規定，適用裁判時之新法，併宣告易科罰
    金之折算標準，再雖檢察官為緩刑之求刑，惟因被告未主動
    將所建房屋拆除，本院認不宜緩刑宣告。至被告擅自占用如
    附圖Ａ部分面積148.48平方公尺，重新搭建本件房屋，既未
    據被告回復原狀，業經原審於91年 4月23日履勘現場查明無
    訛，並有勘驗筆錄在卷可稽，爰依森林法第51條第 6項規定
    宣告沒收。
七、公訴意旨另以：被告於88年12月間，在新竹縣竹北市○○○
    段拔子窟小段89地號臺灣省有保安林地內，占用搭建房屋 1
    棟，並有竊占上開國有保安林地如附件複丈成果圖所示標示
    A2部分面積90平方公尺之土地，因認被告此部份亦涉有森林
    法第51條第3項、第1項之罪嫌。訊據被告堅決否認有此部分
    違反森林法犯行，辯稱：本件房屋基地坐落A2部份，係原先
    舊有土造房屋位置等語。按森林法第51條第 1項之罪，為刑
    法第320條第2項竊占罪之特別規定，本質上即含竊占行為在
    內；又竊占罪為即成犯，於竊占行為完成時犯罪即成立，以
    後之繼續竊占，乃狀態之繼續而非行為之繼續，故予竊占後
    雖將原有建物拆除另予改建，僅係竊占狀態繼續中變更其使
    用之方法，不構成另一新竊占罪，有關追訴權時效之起算，
    仍應以最初竊占行為完成時為準（最高法院72年度臺上字第
    3922號、83年度臺上字第5190號判決意旨參照）。經查：
（一）查被告於88年間興建本件房屋，已逾越原有土造磚房、菜
      園、果園部份，係坐落在新竹縣竹北市○○○段拔子窟小
      段89地號之土地上。而原有土造磚房、菜園、果園部分面
      積合計90平方公尺；擴建建築物面積則為59平方公尺等情
      ，業經原審法院會同證人丙○○及新竹縣竹北地政事務所
      測量人員於91年 4月23日前往現場履勘屬實，有勘驗筆錄
      、複丈成果圖及現場照片2 幀在卷可考。再證人丙○○於
      本院本審證稱：被告舊有房屋是坐落於複丈成果圖A2部份
      ；證人曾陳雙亦於原審證稱：我從日據時代就住在被告住
      處附近，被告後來新蓋的房子就在舊房子的地方，但有無
      超過範圍我不知道（見原審卷第80頁）；另證人即前往現
      場整地之曾煥上亦於原審證稱：我去整地時，現場有兩間
      土造的舊房子，我把1間舊房子打掉後，將另1間舊房子的
      屋角挖一點起來。我當時去拆掉 1棟舊的土造屋時，位置
      就是在現在粉紅色水泥磚的位置（即本件房屋位置）（見
      原審卷第 173頁）。足見被告辯稱係將舊有房舍拆除另行
      改建本件房屋，且房屋基地坐落A2部份，係原先舊有土造
      房屋位置等語，應屬實情。
（二）雖依原審法院函請農委會林務局農林航空測量所提供新竹
      縣竹北市○○○段拔子窟小段89地號土地於82年間放大之
      航空照片，再經新竹林區管理處人員乙○○判視上開航空
      照片，以本案土地複丈成果圖套疊上開航空照片結果，於
      82年航空照片中，在被告嗣後重新搭建本件房屋位置處並
      無舊有房舍存在等情，固據證人乙○○於原審證述無誤，
      然證人乙○○於原審同時證稱：須有很高大的樹木才會遮
      蔽航照圖上建物的景象，而從標繪的位置判視，目前3 層
      樓建築物（即本件房屋）位置於航照圖上應係樹林及草生
      地等語（見原審卷第 187頁）；且上開82年放大之航空照
      片亦就新竹縣竹北市○○○段拔子窟小段89地號土地及周
      圍鄰地上之房舍、稻田、空地、樹林、草生地、溝渠、道
      路等景象，揭示所在位置。惟依卷附現場相片所示，被告
      興建本件房屋旁確有舊土造磚房。證人丙○○亦於本院本
      審結稱：被告舊房子是有超過二、三十年，未列入扣除地
      ，可能是當時無人居住等語。再被告舊有房屋位置，係祖
      先於日據時代即世居之地，亦據被告提出被告祖父張庚壬
      於日據時代設籍於新竹州新竹郡竹北港庄貓兒錠字山腳25
      2 番地之戶口調查簿、新竹縣稅捐稽徵處房屋稅稅籍證明
      書及戶口調查簿1紙為證（見第3665號偵查卷第9頁）。且
      日據時代新竹州新竹郡竹北港庄貓兒錠字山腳 252番地於
      臺灣光復後，辦理土地總登記時，編為新竹縣竹北鄉○○○段山腳小段 252號；及至58年辦理農地重劃時，再改編
      為新竹縣竹北鄉○○○段山腳小段 834號，有新竹縣竹北
      地政事務所91年 1月31日北地所登柯字第0910000489號函
      在卷可考。又被告祖父張庚壬曾於38年間設籍於竹北市尚
      義里16鄰144號；及至83年7月間即登記被告為納稅義務人
      ，並改編門牌為新竹縣竹北市○○里○○鄰○○路○段415巷
      28號、建物面積134點9平方公尺，亦有新竹縣稅捐稽徵處
      房屋稅稅籍證明書、89年7月19日89新縣稅財字第17977號
      函在卷可考（見第3665號偵查卷第12頁、31頁、第32頁）
      。而本件房屋係被告於88年12月間開始興建，右側確有門
      牌新竹縣竹北市○○里○○鄰○○路○段415巷28號、26號之
      建物，28號房舍前面為鐵皮屋，亦經原審法院於91年4 月
      23日履勘現場查明屬實（見原審卷第 148頁），有當日勘
      驗筆錄為憑。參以證人曾陳雙於原審證稱：我從日據時代
      就住在被告住處附近，被告後來新蓋的房子就在舊房子的
      地方等語，足認被告先祖確於日據時代即於上開地號搭建
      之土造磚房 1棟，被告於88年間重建本件房屋時，始加以
      拆除。則被告先祖既於日據時代即於上開地號搭建之土造
      磚房 1棟，自可能因時間久遠，附近林木高大，致未能顯
      示於82年之航照圖上，卷內亦無其他證據證明被告於88年
      前曾有將舊有房屋拆除重建，本於罪疑唯輕原則，應認被
      告於88年間重新搭建面積達 149平方公尺之本件房屋內，
      應有90平方公尺之面積係將被告先祖原有建物拆除改建。
      依上開判例意旨，自應以被告先祖最初竊占行為完成時認
      定成立犯罪；被告嗣後將原有建物拆除改建，僅係竊占狀
      態繼續中變更使用方法，自不再成立竊占罪。惟公訴人認
      被告此部分與上開論罪部份屬實質上一罪關係，爰不另為
      無罪之諭知。
（三）被告自先祖繼受竊占之附件新竹縣竹北地政事務所土地複
      丈成果圖所示標示A2部分面積90平方公尺，應已構成收受
      贓物罪（最高法院66年台上字第3118號判例意旨參照）。
      因卷內並無證據證明被告繼受之時間，致無法得知是否罹
      於時效，復未據公訴人起訴，本院自無從審酌，併此敘明
      。
據上論斷，應依刑事訴訟法第369條第1項前段、第364條、第299
條第1項前段，森林法第51條第1項、第3項、第6項，刑法第11條
、第2條第1項前段、修正後刑法第41條第 1項前段，罰金罰鍰提
高標準條例第2條，判決如主文。
本案經檢察官沈明彥到庭執行職務。
中　　華　　民　　國　　94　　年　　9 　　月　　8 　　日
　　　　　　　　　刑事第十一庭審判長法  官　陳祐輔
                                    法  官  楊炳禎
                                    法  官  陳國文
以上正本證明與原本無異。
如不服本判決，應於收受送達後10日內向本院提出上訴書狀，其
未敘述上訴之理由者並得於提起上訴後10日內向本院補提理由書
（均須按他造當事人之人數附繕本）。
                                    書記官  蔡棟樑
中　　華　　民　　國　　94　　年　　9 　　月　　8 　　日
附錄：本案論罪科刑法條全文
森林法第51條第1項、第3項
於他人森林或林地內，擅自墾殖或占用者，處六月以上五年下有
期徒刑，得併科新臺幣六十萬元以下罰金。
第一項之罪於保安林犯之者，得加重其刑至二分之一。
